臺灣高雄地方法院民事判決
111年度雄小字第2025號
原      告  華南產物保險股份有限公司

法定代理人  陳文智  
訴訟代理人  卓定豐  
被      告  葉行  
上列當事人間請求損害賠償（交通）事件，本院於民國111年9月
22日言詞辯論終結，判決如下：
    主  文
被告應給付原告新臺幣壹萬肆仟貳佰零捌元，及自民國一一一年
七月十二日起至清償日止，按週年利率百分之五計算之利息。
訴訟費用新臺幣壹仟元由被告負擔。
本判決第一項得假執行；但被告如以新臺幣壹萬肆仟貳佰零捌元
為原告預供擔保後，得免為假執行。
    事實及理由
一、原告主張：原告承保訴外人丁雅萍所有車牌號碼000-0000號
    自小客車（下稱甲車）。被告於民國110年10月7日8時18分
    許，駕駛車牌號碼00-0000號自小客車（下稱乙車）沿高雄
    市前鎮區新生路內側快車道南往北向行駛，詎竟疏未注意車
    前狀況，適丁雅萍駕駛甲車行經同向車道而行駛於乙車前方
    ，被告駕駛乙車不慎向右偏行撞擊安全島後，乙車左前車頭
    碰撞甲車右後車尾而肇事（下稱系爭事故）。甲車因系爭事
    故受有車損，原告依與丁雅萍之保險契約約定，支出甲車維
    修費用新臺幣（下同）14,208元（含折舊後零件費用208元
    、工資14,000元），是原告自得依保險代位之關係，請求被
    告賠償系爭車輛維修費用。爰依民法侵權行為、保險法第53
    條規定提起本件訴訟等語，並聲明：被告應給付原告14,208
    元，及自起訴狀繕本送達翌日起至清償日止，按週年利率5％
    計算之利息。
二、被告則略以：是甲車沒有注意到後方乙車突然變換車道，我
    為了閃避才撞到安全島，我認為我沒有過失，也覺得沒有撞
    到甲車。且原告支出甲車維修費用的工資太高等語，資為抗
    辯，並聲明：原告之訴駁回。
三、本院之判斷：
　㈠按因故意或過失，不法侵害他人之權利者，負損害賠償責任
    ，民法第184條第1項前段定有明文。次按汽車行駛時，駕駛
    人應注意車前狀況及兩車並行之間隔，並隨時採取必要之安
    全措施，不得在道路上蛇行，或以其他危險方式駕車，道路
    交通安全規則第94條第3項並有明文。經查，經本院勘驗系
    爭事故發生時之甲車行車紀錄器畫面，勘驗結果為：
　　勘驗標的：【檔名：F104642_00000000000000000(甲車前鏡
    頭行車紀錄器畫面)】，影片全長32秒。
　　1、播放時間：00:00:03
　　　甲車行駛於新生路南向北直行車道 
　　2、播放時間：00:00:07
　　　甲車進入新生路與漁港路交叉路口 
　　3、播放時間：00:00:09
　　　甲車行駛於新生路南向北方向，通過新生路與漁港路交叉
      路口 
　　4、播放時間：00:00:11
　　　甲車通過路口後，向右偏駛，進入右側車道
　　5、播放時間：00:00:12
　　　兩車發生擦撞，甲車劇烈震動搖晃
　　6、播放時間：00:00:14
　　　擦撞後，甲車持續向前滑行
　　勘驗標的：【檔名：F104642_00000000000000000(甲車後鏡
    頭行車紀錄器畫面)】，影片全長37秒。
　　1、播放時間：00:00:01
　　　乙車與甲車同向行駛於新生路南向北直行車道，於甲車後
      方 
　　2、播放時間：00:00:07
　　　乙車進入通過新生路與漁港路交叉路口，乙車向右偏駛(
      未打方向燈)
　　3、播放時間：00:00:08
　　　乙告車通過新生路與漁港路交叉路口，並向右偏駛(未打
      方向燈)
　　4、播放時間：00:00:10
　　　兩車發生擦撞，甲車劇烈震動搖晃
　　5、播放時間：00:00:11
　　　擦撞後，乙車右前車輪爆胎，撞向安全島，甲車持續向前
      滑行 
　　6、播放時間：00:00:13
　　　擦撞後，乙車右前車輪爆胎，撞向安全島，甲車持續向前
      滑行 
　　7、播放時間：00:00:18
　　　甲車停止 
　　8、播放時間：00:00:37
　　　乙車向前行駛，停止於甲車後方
　　有甲車行車紀錄器畫面光碟暨勘驗筆錄在卷可稽（見本院卷
    第37、95至99-1頁、105至106頁），可徵甲車於行駛至新生
    路與漁港路路口時，即已逐漸向右偏行，而後變換至右側車
    道，並無被告辯稱甲車驟然變換車道之情事甚明。又被告原
    行駛於甲車後方，並保持一定距離，對於甲車之行向自難諉
    為無法注意，然其於甲車已駛至上開路口，向右偏行變換車
    道時，仍貿然向右偏駛而迫近甲車，足證被告未注意車前狀
    況（即甲車行向），致其向右變換車道後欲迴避甲車不及，
    不慎擦撞安全島，再碰撞甲車後車尾，洵堪認定被告就系爭
    事故確有未注意車前狀況之過失，被告辯稱其就系爭事故並
    無過失，自無可憑。又被告雖辯稱其並無碰撞甲車，然甲車
    右後車尾遭乙車左前車頭撞擊乙節，有道路交通事故現場圖
    、丁雅萍之談話紀錄表、現場照片、車損照片可佐（見本院
    卷第43、49至51、57、111至113頁），且依本院前開勘驗結
    果，兩車確有發生擦撞一事，至為灼然，被告所辯為卸責之
    詞，要無可採。
　㈡次按被保險人因保險人應負保險責任之損失發生，而對於第
    三人有損失賠償請求權者，保險人得於給付賠償金額後，代
    位行使被保險人對於第三人之請求權；但其所請求之數額，
    以不逾賠償金額為限，保險法第53條定有明文。經查，被告
    有未注意車前狀況之過失，致生系爭事故，已詳如前述，是
    依首揭規定，被告自應對丁雅萍負侵權行為損害賠償責任，
    而原告已依與丁雅萍之保險契約給付系爭車輛維修費用等情
    ，有汽車險理賠申請書、甲車維修費用估價單、結帳明細表
    暨發票附卷足參（見本院卷第15至19、109頁），從而，原
    告即取得丁雅萍對被告之損害賠償請求權。
　㈢末按負損害賠償責任者，除法律另有規定或契約另有訂定外
    ，應回復他方損害發生前之原狀，債權人亦得請求支付回復
    原狀所必要之費用，以代回復原狀，民法第213條第1項、第
    3項定有明文。次按物被毀損時，被害人除得依民法第196條
    請求賠償外，並不排除民法第213條至第215條之適用。依民
    法第196條請求賠償物被毀損所減少之價額，得以修復費用
    為估定之標準，但以必要者為限（例如：修理材料以新品換
    舊品，應予折舊），最高法院77年第9次民事庭會議決議內
    容可參。經查，原告支出甲車輛維修費用15,246元，當中零
    件費用為1,246元、工資為14,000元等情，有甲車維修費用
    估價單、結帳明細及發票附卷可參（見本院卷第15至19頁）
    。被告雖辯稱工資費用過高等語，惟查，甲車因系爭事故遭
    撞擊之部位為右後車尾，而甲車維修部位為後保桿、後葉子
    板、後車門板，有系爭車輛估價單可參（見本院卷第15頁）
    ，互核與甲車因系爭事故受損之部位尚屬相符。參以系爭車
    輛於110年10月14日入廠進行維修費用評估，有結帳明細表
    可徵（見本院卷第17至19頁），其估價時點與系爭事故發生
    時點尚屬密接，亦無證據可證系爭車輛於系爭事故發生後，
    有因其他事故而受損。又系爭車輛維修費用估價單係維修服
    務廠本於其專業所出具，其與兩造間亦無何特殊利害關係，
    應無為不實估價之理，應值採信，綜上，洵堪認定原告支出
    之15,246元，係為修復系爭車輛因系爭事故所致之損害甚明
    ，被告空言辯稱工資費用過高，並未提出任何證據為佐，自
    無可認其個人臆測為可採，是其所辯自無足取。次查，甲車
    為105年2月出廠，有甲車行照可稽（見本院卷第23頁），迄
    本件車禍發生時即110年10月7日，已使用5年9月，已逾耐用
    年限，應按零件殘值計算回復原狀所需必要費用，據此按平
    均法計算舊品零件殘值為208元【計算方式：殘價＝取得成本
    ÷(耐用年數＋1)即1,246÷(5+1)≒208（小數點以下四捨五入）
    】，是甲車維修必要費用即為折舊後之零件費用208元加計
    工資14,000元，共計14,208元（計算式：208＋14,000＝14,20
    8），是原告請求被告賠償甲車維修費用14,208元，自屬有
    據。
四、綜上所述，原告依民法侵權行為、保險法第53條規定，請求
    被告應給付原告14,208元及自起訴狀繕本送達翌日（即111
    年7月12日）起至清償日止，按週年利率5％計算之利息，為
    有理由，應予准許。
五、本件係適用小額程序所為被告敗訴之判決，依民事訴訟法第
    436條之20規定，法院應依職權宣告假執行。並由本院依民
    事訴訟法第392條第2項之規定，依職權宣告被告為原告預供
    擔保，得免為假執行。
六、本件事證已臻明確，兩造其餘攻擊防禦方法及所提證據，核
    與判決結果不生影響，爰不逐一論述，併此敘明。
七、訴訟費用負擔之依據：民事訴訟法第78條。本件訴訟費用額
    ，依職權確定如主文所示之金額。　　
中　　華　　民　　國　　111 　年　　10　　月　　13　　日
                  高雄簡易庭　法　官  陳安信
以上正本係照原本作成。
如對本判決上訴，須於判決送達後20日內向本院提出上訴狀，並
須表明原判決所違背之法令及其具體內容與依訴訟資料可認為原
判決有違背法令之具體事實之上訴理由。（均須按他造當事人之
人數附繕本）。
民事訴訟法第436條之24第2項：對於本判決之上訴，非以違背法
令為理由，不得為之。　　　　　　　　　
中　　華　　民　　國　　111 　年　　10　　月　　13　　日
                              書記官  蔡妮君